【裁判字號】    96,訴,1490
【裁判日期】    980609
【裁判案由】    履行契約等
【裁判全文】
臺灣桃園地方法院民事判決              96年度訴字第1490號
原      告  午○○
            甲○○○
            丑○○
            寅○○
            宇○○○
            丙○○○
            未○○
            己○○
            戌○○○
            卯○○
            天○○
            巳○○
            地○○
            子○○
            辰○○
            乙○○○
共      同
訴訟代理人  許朝財律師
複  代理人  簡長輝律師
被      告  壬○○
            庚○○
            辛○○
            申○○
            酉○○○
共      同
訴訟代理人  陳鄭權律師
複  代理人  丁俊和律師
上列當事人間請求履行契約等事件，於民國98年5 月19日辯論終
結，本院判決如下：
    主  文
被告壬○○、辛○○、庚○○、申○○應將坐落桃園縣桃園市○
○段402 、403 、403-1 、404 、405 、406 、407 地號土地所
有權應有部分各三十二分之五移轉登記與原告分別取得應有部分
如附表所示。
被告酉○○○應將坐落桃園縣桃園市○○段408 、409 、411 地
號土地應有部分各八分之五移轉登記與原告分別取得應有部分如
附表所示。
訴訟費用由被告壬○○、辛○○、庚○○、申○○負擔十分之七
，其餘由被告酉○○○負擔。
    事實及理由
一、程序方面：原告起訴後減縮請求如其訴之聲明所示，核與民
    事訴訟法第255 條第1 項第3 款條規定無違，應予准許。另
    起訴時所列原告癸○○○、丁○○、戊○○三人已撤回起訴
    ，併此敘明。
二、原告起訴主張：
  (一)坐落桃園縣桃園市○○段402 、403 、403-1 、404 、405
    、406 、407 、408 、409 、411 等10筆土地（下稱系爭10
    筆土地）源自桃園縣桃園市○○段1704、1705、1708地號土
    地，本為兩造之被繼承人林錤陂所有，林錤陂信託登記在其
    長子林永福名下，但林永福罹癌生病後改信託登記在二子林
    興旺名下，於林興旺死亡後，被告5 人因繼承林興旺遺產而
    取得系爭土地所有權，因林興旺生前於民國81年5 月27日簽
    訂同意書（下稱系爭同意書）載明：「一……於91年1 月31
    日後處分時，將其所得款項扣除必要之費用及稅捐後分為八
    等分，除本人自留二分外，其餘六份由林永福、林燈清、林
    燈良、林燈賢、林正富、林月娥等六人或其繼承人均分，本
    人絕無異議……。」，於約定期限屆至後，林興旺之繼承人
    即被告5 人與林錤陂其餘6 房繼承人即原告等人於91年3 月
    28日簽署協議書（下稱系爭協議書），於第2 條約定：「若
    無法於96年元月31日找到合意於雙方之買主，則將上述土地
    合併後予以分割，甲方（即被告）得捌分之貳，其餘由林永
    福、林燈良、林燈賢、林正富等肆房派下繼承人，每壹房各
    得捌分之壹；另林燈清、林月娥亦得捌分之壹。」，為求慎
    重，代理人均附本人委任書及印鑑證明書，系爭協議書並經
    陳威男律師見證，協議書內容係以家族中每一房按其繼承比
    例分配，非僅分配予被告所欲施惠之人，足證系爭協議書並
    非贈與契約，現因協議書約定分配之期限已屆至，被告拒不
    履行協議內容，故請求判決如聲明所示。
  (二)林永福於57年3 月7 日死亡，繼承人為原告午○○、甲○○
    ○、丑○○、寅○○、宇○○○等5 人，林燈清於96年4 月
    18日死亡，繼承人為原告丙○○○、未○○、己○○等3 人
    ；林正富之繼承人為地○○、子○○、辰○○等3 人；林澄
    良之繼承人為戌○○○、卯○○、天○○、巳○○等4 人，
    均為合法繼承人；而林月娥（即乙○○○）為林錤陂之女兒
    ，亦有繼承權，而依丁○○簽署之切結書第二點：「且不得
    轉告他人有關二伯給付五叔租金之情事。」觀之，為其個人
    行為，並無為其他原告爭取權利之作用，可見被告並無因此
    而簽署系爭協議書之必要，故被告稱是受脅迫而簽協議書，
    顯非可採。
  (三)被告之被繼承人林興旺於生前係從事教職，並無其他收入，
    其自林永福取得系爭土地時，尚須扶養4 名年幼子女，並無
    足夠之積蓄可購買系爭土地，而酉○○○既稱其買受系爭土
    地並有出資，自應對系爭土地之買賣價格清楚，乃被告複代
    理人於97年5 月15日庭訊中卻稱：「林興旺的配偶酉○○○
    也不清楚。」，實有矛盾之處；且以被告酉○○○個人積蓄
    購買系爭土地，豈有在協議書約定按各房比例分配土地，而
    自己僅留下八分之二之理？
  (四)另土地法第43條規定登記有絕對效力，係為保護因信賴登記
    取得土地權利之第三人而設，故登記原因為無效或得撤銷時
    ，在第三人未取得土地權利前，真正權利人對於登記名義人
    自仍得主張。（見最高法院40年台上字第1892號判例意旨）
    系爭土地尚未由第三人因信賴登記取得所有權，故本件並無
    土地法第43條適用之餘地。
  (五)為此，請求被告履行協議書之約定，並提出桃園縣桃園市○
    ○段1704、1705、1708地號、桃園縣桃園市○○段402 、40
    3 、403-1 、404 、405 、406 、407 、408 、409 、411
    地號土地登記謄本、土地謄記手抄本、81年5 月27日之同意
    書；繼承系統表、林錤陂、林永福、林燈清、林燈良、林燈
    賢、林正富之除戶戶籍謄本、乙○○○戶籍謄本，91年3 月
    28日協議書、被告酉○○○、辛○○、林安文、申○○委任
    書、印鑑證明書、林興旺住院之護理紀錄單、華南銀行存款
    往來明細表等影本為證。爰聲明：請求判決如主文所示。
三、被告答辯則以：
  (一)兩造雖為親族，但無繼承或財產之關係存在，於被告之被繼
    承人林興旺年老重病時，原告等人一再前來被告家中騷擾、
    影響系爭土地之承租人，使被告等人讓鄰里之人當笑話看（
    見丁○○之切結書）。被告壬○○在迫於無耐不得已情況下
    ，為免發生流血衝突（原告曾拿菜刀至被告家中作勢追趕狀
    ），不得已於91年3 月28日在原告等人要求之條件及事先擬
    好之協議書上簽名用印，但並未得到其他被告之授權或同意
    ，且其他被告酉○○○、辛○○、庚○○、申○○等4 人並
    未簽名，也未授權，依民法第828 條規定，公同共有物應經
    全體共有人同意始得處分，故壬○○之簽名效用不及於其他
    被告，不生公同共有物處分之效力。
  (二)雙方所立協議書係贈與契約之性質，依民法第408 條規定，
    在贈與物權利未移轉前，贈與人得撤銷之。被告於96年3 月
    30日委請廖威淵律師以第960330號函通知原告撤銷91年3 月
    28日所為贈與之意思表示；被告為慎重起見，再於96年8 月
    2 日委請陳鄭權律師以第1684號存證信函通知原告撤銷本件
    贈與契約，且被告以本件答辯狀之送達為撤銷上開贈與之意
    思表示，原告且已收受，故贈與契約已失其效力。
  (三)林興旺於79年間已中風，不僅無行為能力、意識能力，且癱
    瘓在床，大、小便及飲食均要專人照顧，且亥○○於97年3
    月20日到庭時稱：「81年5 月21日簽同意書時，林興旺已經
    中風，並說只能點頭，不能說話，……當時林興旺是中風狀
    態，所以我們都是跟他兒子、太太談。」，從亥○○之證言
    可知，林興旺當時根本不會講話，也無意識能力，且原告等
    人也未與林興旺談，而是找他兒子、太太談，可知林興旺根
    本無法知曉本件同意書之事，無法授權辛○○，亦未簽名蓋
    章或捺指印，原告等人也認為與中風之林興旺談沒用，跟他
    兒子、太太談即可，因此，系爭同意書之效力不及於林興旺
    。
  (四)「確認土地所有權存在之訴，原告就所有權存在之事實，固
    有舉證之責任。惟原告如為占有該土地而行使所有權之人，
    應依民法第943 條推定其適法有所有權者，依民事訴訟法第
    281 條規定，除被告有反證外，原告即無庸舉證。」（最高
    法院29年上字第378 號判例）；被告等人依繼承之法律關係
    繼承林興旺就系爭土地之權利，林興旺依買賣關係買受林永
    福之權利為系爭土地所有權人，依土地法第43條規定有絕對
    效力，況林興旺生前為系爭土地之占有使用人並為行使所有
    權之人，依民法第943 條規定，推定林興旺適法有系爭土地
    所有權，故就林興旺為系爭土地所有權人之事實，林興旺及
    其繼承人即被告等人無庸舉證系爭土地買賣資金之來源，若
    林興旺係基於信託關係取得系爭土地所有權，原告就此事實
    ，負有舉證責任，何況依地政機關之登記，林興旺與林永福
    之間確有買賣關係，雖物權移轉之原因關係不限於買賣及信
    託，但原告豈可主張林興旺、林永福間若非買賣即為信託關
    係？
  (五)家庭農場之農業用地，其由能自耕之繼承人一人繼承或受贈
    而繼續經營農業生產者，免徵遺產稅或贈與稅，並自繼承或
    受贈之年起，免徵田賦五年；其需以現金補償其他人繼承人
    者，由農業主管機關協助辦理十年以上貸款。72年8 月1 日
    修正前農業發展條例第23條規定甚明，是57年間關於農地之
    繼承自無課徵遺產稅，林興旺確依買賣關係取得系爭土地，
    買受系爭土地之資金，大部分由其妻酉○○○提供，而酉○
    ○○之資金來自於娘家所給付之嫁妝及其母親53年過世時留
    給酉○○○之遺產，因酉○○○之父親陳圃乃是苗栗經營碾
    米廠之商人，母親則是大甲草席中盤商，故娘家所給嫁妝及
    其後繼承之遺產相當可觀，是57年間林永福（午○○5 人之
    被繼承人）因家貧出賣系爭土地時，酉○○○即以積蓄提供
    丈夫林興旺買受系爭土地，故林興旺取得系爭土地並無買賣
    以外之原因，另系爭土地因屬農地，依當法律規定在為繼承
    移轉登記時，不會課徵遺產稅，農地之受移轉人須具備自耕
    農身分之規定，當時亦尚未實施，是林錤陂（林興旺父親）
    不會為規避課徵遺產稅而先將系爭土地信託登記林永福或他
    人。
  (六)原告請求移轉系爭土地之系爭契約確為贈與契約，依契約第
    4 條約定：「原告只要支付系爭土地因登記移轉所需繳納之
    遺產稅，即可無償取得系爭土地所有權之。」，可證明契約
    確為贈與契約，故被告得在贈與物未移轉登記於原告前撤銷
    贈與，被告既已撤銷贈與契約，原告自不得據此贈與契約向
    被告請求，是原告之訴為無理由。並提出丁○○簽署切結書
    、91年3 月28日之協議書、96年3 月30日第960330號律師信
    函、96年8 月2 日第1684號存證信函、財政部台灣省北區國
    稅局遺產稅繳清證明書、診斷書開立記錄、病危通知單等影
    本為證。爰聲明：原告之訴駁回，訴訟費用由原告負擔。
四、兩造不爭執事項：
  (一)被繼承人林錤陂之子女有林永福（長子）、林興旺（次子）
    、林燈清（三子）、林燈良（四子）、林燈賢（五子）、林
    正富（六子）乙○○○（長女）等人，均為合法繼承人，而
    林永福於59年3 月7 日死亡，繼承人為原告午○○、甲○○
    ○、寅○○、丑○○、宇○○○；林燈清於96年4 月18日死
    亡，繼承人為原告丙○○○、未○○、己○○；林燈良於78
    年4 月22日死亡，繼承人為戌○○○、卯○○、天○○、巳
    ○○等4 人；林正富於74年2 月9 日死亡，繼承人為地○○
    、子○○、辰○○等三人；林月娥即乙○○○，有繼承系統
    表、戶籍謄本可考。另林燈賢（於90年4 月20日死亡）之繼
    承人癸○○○、丁○○、戊○○等人於起訴後撤回起訴。
  (二)林錤陂將系爭土地於40年7 月24日移轉登記予林永福，而林
    永福於57年3 月15日移轉登記予林興旺，被告5 人因繼承而
    取得系爭土地，其中桃園市○○段402 、403 、403-1 、40
    4 、405 、406 、407 地號土地，被告壬○○、辛○○、庚
    ○○、申○○四人各有1/4 應有部分，而被告酉○○○就其
    中之408 、409 、411 地號土地有全部所有權，並有土地登
    記謄本可稽。
  (三)81年5 月27日簽訂同意書載明：「……於91年1 月31日後處
    分時，將其所得款項扣除必要之費用及稅捐後分為八等分，
    除本人自留二分外，其餘六份由林永福、林燈清、林燈良、
    林燈賢、林正富、林月娥等六人或其繼承人均分，本人（即
    林興旺）絕無異議……。」。而91年3 月28日簽立協議書：
    第二條約定「若無法於96年元月31日找到合意於雙方之買主
    ，則將上述土地合併後予以分割，甲方 (即被告)得 捌分之
    貳，其餘由林永福、林燈良、林燈賢、林正富等肆房派下繼
    承人，每壹房各得捌分之壹；另林燈清、林月娥亦得捌分之
    壹」。並有系爭同意書、協議書各在卷可參。
  (四)被告二次以存證信函通知原告撤銷91年3 月28日之贈與契約
    原告均已收受通知。
五、兩造爭執之事項：
  (一)系爭協議書、同意書是返還信託物之約定或贈與契約？
  (二)81年5 月21日同意書效力是否及於林興旺，即林興旺是否授
    權被告辛○○代理？
  (三)林興旺取得系爭土地之所有權是否基於買賣關係或信託登記
    ？
六、原告主張系爭協議書、同意書之簽訂，是因兩造先祖即被繼
    承人林錤陂所留遺產即系爭10筆土地，於其生前40年7 月24
    日借名登記在長子林永福名下，於57年3 月15日改借名登記
    次子林興旺（即被告之被繼承人）名下，兩造就祖先所留遺
    產做一合理分配，乃約定系爭土地如未能於96年1 月31日前
    處分時，應將屬於原告之應有部分，於合併後移轉登記予原
    告取得；惟此為被告所否認。查：
  (一)依81年5 月27日系爭同意書記載：「本人林興旺願意將本人
    名下之土地，桃園福林段地號四０二、四０三、四０四、四
    ０五、四０六、四０七、四０八、四０九、四一一、於民國
    九十一年一月三十一日後處分時，將其所得款項扣除必要之
    費用及稅捐後分為八等分，除本人自留二份外，其餘六份由
    林永福、林燈清、林燈良、林燈賢、林正富、林月娥等六人
    或其繼承人均分本人絕無異議。（上列地號所列面積為：壹
    貳貳壹貳‧伍捌平方公尺，實際面積以登記簿為準）。」，
    有被告不爭執形式真正之同意書在卷可參，此同意書所載內
    容，據當時在場證人亥○○稱：「（問：當時有無在場？林
    興旺的簽名是否本人所簽？【提示原證四同意書】）我是林
    興旺的堂弟。我有在場，當時亥○○的簽名是我簽的，當時
    用手簽名的人都有在場，林興旺當時已經中風，所以無法簽
    名。所以才用打字，這個同意書是事前溝通好，由他兒子辛
    ○○先找人打好字，在林興旺家，由在場的人簽名。林興旺
    部分由他兒子簽名。（問：林興旺已經中風，你有無去看過
    他？）我去過多次，他只能點頭，無法說話，我覺得他還認
    識我。（問：辛○○簽名時，你們有無問他林興旺的意思？
    ）林興旺已經中風，應該是由兒子、太太來決定。且簽約時
    ，林興旺的太太也在場，並無反對的意思。且這件事我們談
    過多次，當時林興旺都是中風狀態，所以我們都是跟他的兒
    子、太太談。（問：為何要你們到桃園到林興旺家來洽談？
    ）系爭土地只是登記在林興旺名下，其實是兄弟共有，所以
    林錫彥從美國回來，就想說解決這件事。」（見本院97 年3
    月20日言詞辯論期日筆錄）。則系爭同意書既是經由林興旺
    之家人共同決定，被告辛○○事先找人打印好同意書文字，
    林興旺親自在場見聞，由辛○○代理林興旺簽字，可見其內
    容亦屬真正。雖被告稱林興旺於簽署同意書時已中風，無法
    表示意見，故同意書之效力不及於林興旺云云，惟林興旺於
    81年5 月間之意識狀態，經本院調閱林口長庚醫院所留存林
    興旺之病歷資料，其中護理紀錄記載林興旺於79年9 月住院
    期間，曾因想抽煙遭拒而生氣，經解釋後尚可接受，並可下
    床練習走路，至79年10月間出院時，精神狀況佳，醫生囑附
    不適於抱怨，並告知出院之衛教等，此後於80年7 月25日因
    痙孿（Action convulsion） 由敏盛醫院轉診長庚醫院，其
    後之病情穩定（未復發便泌no more seizure constipation
    ），至81年1 月20日醫囑單記載可回家，此後至83年間均為
    回診紀錄，並無住院診療資料，至87年5 月間始再住院診治
    ，有長庚醫院檢附之林興旺病歷資料影本在卷可參，則林興
    旺於81年5 月27日簽署系爭同意書之際，雖因中風行動不便
    ，由辛○○代理簽署同意書，但其意識清醒，並非陷於無意
    識狀態；另參照系爭同意書第三條約定：「土地在未處分前
    ，土地之改良利用收益均歸本人所有。自民國八十二年一月
    三十一日至九十一年一月三十一日，本人每年提供五十萬元
    ，由林永福等六人或其繼承人均分本人絕無異議。」，而被
    告分別於83年1 月24日、85年2 月5 日各匯款50萬元、86年
    1 月31日、87年3 月31日、87年10月26日、88年3 月30日、
    88年10月28日、89年3 月27日、90年8 月1 日各匯款25萬元
    至林燈清設在華南商業銀行之帳戶，有原告提出之存款往來
    明細表影本可參，此為被告不爭執，可見被告曾依約履行同
    意書所約定之條件，如被告所稱林興旺已中風，當時為無意
    識狀態，系爭同意書對其不生效力，何以被告事後仍依系爭
    同意書，履行約定條件長達七年有餘，交付之金額共計高達
    225 萬元，此顯然與一般人認為契約既已無效，即無履行必
    要之常情相違背，故被告稱系爭同意書是林興旺陷於無意識
    狀態下所簽署，對其不生效力云云，顯不可採。
  (二)再依系爭協議書第一條所載：「甲方（即酉○○○、壬○○
    、辛○○、庚○○、申○○）同意將其所有如附件二所示繼
    承自林興旺之土地，於民國九十六年元月三十一日予以處分
    ，並將處分所得款項扣除必要之費用後分為捌等份，甲方自
    留捌分之貳，其餘由林永福、林燈良、林燈賢、林正富等肆
    房派下繼承人，每壹房各得捌分之壹；另林燈清、林月娥亦
    得捌分之壹。」，系爭協議書所載之林永福、林興旺、林燈
    清、林燈良、林燈賢、林正富、林月娥等人（此與系爭同意
    書所載之人相同）均為林錤陂（66年11月3 日死亡）之子女
    ，此為兩造所不爭執，系爭土地於40年7 月24日原登記在林
    永福名下，至57年3 月15日始移轉登記在林興旺（於87年9
    月26日死亡）名下，是協議書約定將本件土地所有權應有部
    分移轉登記與林永福等繼承人（或其派下繼承人）各有一份
    ，顯係就借名登記在林興旺名下之林錤陂的遺產依繼承人之
    房份做一分配，此參照證人即系爭協議書見證人陳威男律師
    到庭證稱：「（問：91年3 月26日兩造所簽的協議書，是否
    由你見證？【提示協議書】是由我見證。（問：內容是誰草
    擬的？）是由我草擬的，之前就有一份同意書，是由那裡延
    伸過來的，是協議書之前10年前的同意書。（問：當時是誰
    去找你要草擬這份協議書，並見證？）是卯○○。（問：當
    時兩造為何要簽這份協議書？）被告的被繼承人有從他們先
    祖上一代取得不動產登記名義，當事人說這是一個信託關係
    ，時間久了，想要了結、清算，所以從原先那份同意書，訂
    了比較詳細的協議書內容。（問：所以系爭的10筆土地都是
    被告的被繼承人由祖先所繼承下來的財產？）登記上面應該
    是繼承登記。（問：原來是繼承或買賣？）時間久了，我所
    瞭解他們登記名義是從祖先過來的，前手應該是先祖。（問
    ：是否就是原證四在81年5 月27日所作的同意書？【提示81
    年同意書】是，最早是這份同意書。（問：依照協議書的約
    定，本件的被告要移轉各1/8 給原告的每一個派下繼承人，
    理由為何？）如同剛才所說，當時一開始是信託給他們先祖
    一房的子孫，為了要了結，所以劃分為各派下子孫各取得所
    有權之應有部分。（問：所以系爭的10筆土地是兩造祖先所
    遺下的遺產？）當時是兩造所陳述的。（問：當時被告壬○
    ○等人在簽協議書時，有無受到脅迫、威嚇？）不會，因為
    是事務所見證，不會有詐欺或脅迫。」（見本院98年5 月19
    日言詞辯論期筆錄），可見系爭協議書確是兩造就祖先林錤
    陂所留遺產依各房繼承人分配一份，並有派下繼承人分得所
    為之約定，此協議書之約定，自屬約定返還信託物之契約甚
    明。
  (三)被告雖稱系爭協議書為贈與契約，被告於履行贈與之物權移
    轉行為之前已撤銷意思表示，故系爭協議書已屬無效云云，
    惟系爭協議書是就兩造祖先所留遺產做一分配而為之約定，
    已如上述，其法律性質並非贈與，且被告亦未能就何以依派
    下繼承人之比例贈與原告等人系爭土地之應有部分做一合理
    說明並舉證證明，故被告空言主張協議書為贈與契約云云，
    難以採信。
  (四)被告又稱系爭協議書上僅有壬○○之簽名，並無其被告酉○
    ○○、辛○○、庚○○、申○○等4 人之簽名，渠等也未同
    意，依民法第828 條規定，公同共有物應經全體共有人同意
    始得處分，故系爭協議書不生公同共有物處分之效力云云；
    惟系爭10筆土地之所有人或共有人並非僅被告5 人，而是林
    錤陂之繼承人全體，其遺產尚未處分，原告既是林錤陂之繼
    承人或再轉繼承人，自因繼承而為系爭土地之共有人，是原
    告等人既為系爭土地之共有人，其請求被告返還其繼承之土
    地應有部分，此與公同共有物之處分無關甚明，是被告此部
    分之抗辯，顯是誤用法律，不足採。
七、是系爭同意書為辛○○代理林興旺簽署，而系爭協議書為被
    告壬○○所簽署，其並有酉○○○、辛○○、庚○○、申○
    ○之委任書及印鑑證明，此為被告不爭執，並有委任書及印
    鑑證明影本在卷可參，而被告自承至協議書約定之96年1 月
    31日為止，就系爭10筆土地均未找到雙方合意之買主（見本
    院98年5 月19日言詞辯論期日筆錄），則本件協議書約定之
    條件已成就，被告應依協議書約定，將系爭土地合併，被告
    得八分之二、其餘由林永福、林燈良、林燈賢、林正富之派
    下繼承人及林燈清、林月娥等人各得八分之一，原告午○○
    、甲○○○、丑○○、寅○○、曾林寶玉為林永福之繼承人
    ，原告丙○○○、未○○、己○○為林燈清之繼承人，原告
    戌○○○、卯○○、天○○、巳○○為林燈良之繼承人，原
    告地○○、辰○○、子○○為林正富之繼承人（林燈賢之繼
    承人已撤回起訴），與原告乙○○○等人依協議書之約定，
    請求被告壬○○、辛○○、庚○○、申○○應將坐落桃園縣
    桃園市○○段402 、403 、403-1 、404 、405 、406 、40
    7 地號土地所有權應有部分各5/32移轉登記予原告如附表所
    示取得應有部分，請求被告酉○○○將坐落桃園縣桃園市○
    ○段408 、409 、411 地號土地所有權應有部分各5/8 移轉
    登記與原告如附表取得應有部分，即屬於法有據，應予允許
    。另本件訴訟費用除原告減縮請求部分（即系爭10筆土地應
    有部分3/8） ，應由其負擔外，依被告應移轉系爭土地應有
    部分之比例負擔訴訟費用，即被告壬○○、辛○○、庚○○
    、申○○應負擔7/10，其餘3/10由被告酉○○○負擔。
八、兩造其餘主張及所提證據與本院上開論斷無涉或無違，不予
    贅述。
九、據上論斷：原告之訴為有理由，依民事訴訟法第78條、第85
    條第1 項後段，判決如主文。
中    華    民    國    98    年    6     月    9     日
                  民事第一庭  法  官   潘進柳
以上正本係照原本作成
如對本判決上訴，須於判決送達後20日內向本院提出上訴狀
中    華    民    國    98    年    6     月    9     日
                              書記官   谷貞豫
附表
┌────┬──────┬────────────┬──────┬──────┬───────┐
│被  告  │地號        │應移轉予原告之應有部分  │原  告      │移轉取得之應│ 備        註 │
│        │            │比例                    │            │有部分比例  │              │
├────┼──────┼────────────┼──────┼──────┼───────┤
│壬○○  │桃園市○○段│每一被告就各筆土地應移轉│午○○      │每一人取得各│              │
│辛○○  │402、403、  │應有部分各5/32予原告分配│甲○○○    │筆土地1/40之│              │
│庚○○  │403-1、404  │取得                    │丑○○      │應有部分    │              │
│申○○  │405、406、  │                        │寅○○      │            │              │
│        │407         │                        │宇○○○    │            │              │
│        │            │                        ├──────┼──────┼───────┤
│        │            │                        │丙○○○    │每一人取得各│              │
│        │            │                        │未○○      │筆土地1/24之│              │
│        │            │                        │己○○      │應有部分    │              │
│        │            │                        ├──────┼──────┼───────┤
│        │            │                        │戌○○○    │每一人取得各│              │
│        │            │                        │卯○○      │筆土地1/32之│              │
│        │            │                        │天○○      │應有部分    │              │
│        │            │                        │巳○○      │            │              │
│        │            │                        ├──────┼──────┼───────┤
│        │            │                        │地○○      │每一人取得各│              │
│        │            │                        │辰○○      │筆土地1/24之│              │
│        │            │                        │子○○      │應有部分    │              │
│        │            │                        ├──────┼──────┼───────┤
│        │            │                        │乙○○○    │取得各筆土地│              │
│        │            │                        │            │1/8應有部分 │              │
├────┼──────┼────────────┼──────┼──────┼───────┤
│酉○○○│桃園市○○段│被告就各筆土地應移轉應有│午○○      │每一人取得各│              │
│        │408、409、  │部分各5/8予原告分配取得 │甲○○○    │筆土地1/40之│              │
│        │411         │                        │丑○○      │應有部分    │              │
│        │            │                        │寅○○      │            │              │
│        │            │                        │宇○○○    │            │              │
│        │            │                        ├──────┼──────┼───────┤
│        │            │                        │丙○○○    │每一人取得各│              │
│        │            │                        │未○○      │筆土地1/24之│              │
│        │            │                        │己○○      │應有部分    │              │
│        │            │                        ├──────┼──────┼───────┤
│        │            │                        │戌○○○    │每一人取得各│              │
│        │            │                        │卯○○      │筆土地1/32之│              │
│        │            │                        │天○○      │應有部分    │              │
│        │            │                        │巳○○      │            │              │
│        │            │                        ├──────┼──────┼───────┤
│        │            │                        │地○○      │每一人取得各│              │
│        │            │                        │辰○○      │筆土地1/24之│              │
│        │            │                        │子○○      │應有部分    │              │
│        │            │                        ├──────┼──────┼───────┤
│        │            │                        │乙○○○    │取得各筆土地│              │
│        │            │                        │            │1/8應有部分 │              │
└────┴──────┴────────────┴──────┴──────┴───────┘

司法院資訊處製作；財團法人民間司法改革基金會備份。
